臺灣高雄地方法院刑事判決　　　　　 100年度審易字第1876號
公　訴　人　臺灣高雄地方法院檢察署檢察官
被　　　告　蔡光福
上列被告因傷害案件，經檢察官提起公訴（100 年度偵字第
11366 號），本院判決如下：
    主  文
本件公訴不受理。
    理  由
一、公訴意旨略以：被告蔡光福與告訴人卓秀鳳係夫妻，於民國
    100 年2 月13日晚間6 時30分許，在其位於高雄市前鎮區○
    ○○街351 巷38號住處前，雙方因細故發生爭執，蔡光福竟
    基於傷害他人身體之犯意，先將卓秀鳳推倒在地，再拉卓秀
    鳳手臂使其在地上拖行，致卓秀鳳受有左手肘擦傷（2x2 公
    分）、左踝擦傷（2x2 公分）之傷害，因認被告蔡光福涉犯
    刑法第277 條第1 項傷害罪嫌等語。
二、按告訴乃論之罪，告訴人於第一審辯論終結前，得撤回其告
    訴；告訴或請求乃論之罪，其告訴或請求已經撤回或已逾告
    訴期間者，應為不起訴之處分；起訴之程序違背規定者，法
    院應諭知不受理之判決，刑事訴訟法第238 條第1 項、第
    252 條第5 款、第303 條第1 款分別定有明文。又按刑事訴
    訟之告訴權，性質上屬於人民在公法上之權利，故撤回告訴
    為訴訟上之意思表示，與民法規定之意思表示效果有所不同
    ，且撤回告訴如出自撤回告訴人之自由意志而為之意思表示
    ，於其撤回告訴時，即生撤回之效力（93年度台非字第133
    號裁判意旨參照）。
三、本件被告蔡光福因傷害案件，經檢察官提起公訴，認被告係
    犯刑法第277 條第1 項之傷害罪。依同法第287 條前段之規
    定，須告訴乃論。經查，告訴人卓秀鳳於本院準備程序中陳
    稱：伊簽立「撤銷傷害告訴和解書」，本來是要原諒被告不
    想告他；這份和解書是證人李奕斌幫忙擬的，李奕斌當時有
    說明簽這份和解書的意思，是要原諒被告，不要再追究，講
    完伊與被告才簽名。我本來也答應不想追究，但後來被告並
    無悔意也沒有做到，所以才說沒有要撤回告訴等語（見本院
    卷100 年7 月7 日準備程序筆錄），並有撤銷傷害告訴和解
    書2 份在卷可按（見偵卷第21、22頁）。是以，告訴人既在
    李奕斌說明後，基於自由意志簽立上開和解書，表示不再追
    究，且亦不得囿於該「撤銷傷害告訴和解書」之文字而否認
    告訴人確有撤回告訴之真意，足認告訴人簽立該和解書意在
    撤回告訴甚明。從而，告訴人簽立上開和解書而為撤回告訴
    之意思表示時，即生撤回之效力。茲因被告與告訴人於100
    年4 月27日成立和解及撤回刑事傷害告訴，有上開撤銷傷害
    告訴和解書在卷可稽，而本案係告訴人撤回告訴後始提起公
    訴，並於100 年6 月3 日繫屬於本院，有本院收案章戳附卷
    可按，揆諸前開說明，檢察官起訴之程序違背規定，逕為諭
    知不受理之判決。
據上論斷，應依到事訴訟法第303 條第1 款，判決如主文。
中    華    民    國   100    年    8     月    11    日
                  刑事第十庭    法  官  王靖茹
以上正本證明與原本無異。
如不服本判決應於收受送達後10日內向本院提出上訴書狀，並應
敘述具體理由；如未敘述上訴理由者，應於上訴期間屆滿後20日
內向本院補提理由書（均須按他造當事人之人數附繕本）「切勿
逕送上級法院」。
中    華    民    國   100    年    8     月    11    日
                                書記官  楊明月